【裁判字號】    95,訴緝,9
【裁判日期】    950308
【裁判案由】    毒品危害防制條例
【裁判全文】
臺灣士林地方法院刑事判決               95年度訴緝字第9號
公  訴  人  臺灣士林地方法院檢察署檢察官
被      告  甲○○
                    （現
上列被告因違反毒品危害防制條例案件，經檢察官提起公訴（93
年度毒偵字第1393號），經訊問被告後，被告為認罪之答辯，本
院合議庭裁定認宜由受命法官獨任改以簡式審判程序審理，並判
決如下：
    主  文
甲○○施用第一級毒品，累犯，處有期徒刑柒月。
    事  實
一、甲○○前於民國87年間因違反肅清煙毒條例案件，經臺彎高
    等法院以87年度上訴字第1394號判處有期徒刑3 年2 月確定
    。又因施用毒品案件，經本院裁定觀察、勒戒後，認有繼續
    施用毒品之傾向，復經本院以87年度毒聲字第417 號裁定交
    付強制戒治1 年，因屆滿3 月，成效經評定合格，復經本院
    於87年12月11日以87年度毒聲字第1130號裁定停止戒治，旋
    即執行前開違反肅清煙毒條例案件之有期徒刑，於88年8 月
    13日停止戒治交付保護管束期滿，經台灣士林地方法院檢察
    署檢察官於88年9 月14日以88年度戒毒偵字第7 號不起訴處
    分確定，而違反肅清煙毒條例案件之有期徒刑，則於90年1
    月5 日縮短刑期假釋出監。惟其於假釋期間，仍未戒除毒癮
    ，又於90年7 月12日採尿後回溯前24小時內某時及91年2 月
    5 日，施用第一級毒品海洛因，經本院裁定令入戒治處所再
    施以強制戒治1 年，並由台灣士林地方法院檢察署檢察官分
    別於90年8 月22日及91年4 月10日，各以90年度毒偵字第13
    62號聲請簡易判決處刑及91年度毒偵字第226 號起訴，再由
    本院分別於90年9 月25日及91年6 月20日，各以90年度簡字
    第1172號判決處有期徒刑6 月及91年度訴字第261 號判處有
    期徒刑8 月確定，而強制戒治部分則於91年10月16日停止戒
    治交付保護管束，92年2 月5 日保護管束期滿。嗣因違反肅
    清煙毒條例案件之假釋遭撤銷，其殘刑與上開2 件施用毒品
    案件之徒刑合併執行，迄於93年10月19日復縮短刑期假釋出
    監。詎其仍不知悔改，又於強制戒治釋放執行完畢後5 年內
    ，復基於施用第一級毒品海洛因之犯意，於93年10月20日早
    上8 時許，在位於臺北市○○○路與中正路之「麥當勞」餐
    廳廁所內，以海洛因摻入注射針筒皮下注射方式施用海洛因
    1 次，嗣於93年10月20日中午1 時許經台灣士林地方法院檢
    察署觀護人通知報到，並採尿送驗後，呈鴉片類陽性反應，
    始查悉上情。
二、案經臺灣士林地方法院檢察署觀護人室報請臺灣士林地方法
    院檢察署檢察官偵查起訴，並經本院於94年6 月2 日發佈通
    緝，95年2月23日緝獲到案。
    理  由
一、上開犯罪事實業據被告甲○○於本院審理時（本院卷第59至
    第61頁審判筆錄參照）坦承不諱，而被告採尿送驗結果，呈
    鴉片類陽性反應，此亦有臺灣濫用藥物尿液檢驗科技股份有
    限公司93年11月3 日檢驗報告1 紙附卷可參（毒偵卷第1393
    號第2 頁參照）。被告自白施用第一級毒品，應認與事實相
    符，而可採信，前開事實應可認定。又被告前因施用毒品，
    經本院裁定令入戒治處所再施以強制戒治1 年，並由台灣士
    林地方法院檢察署檢察官分別以90年度毒偵字第1362號聲請
    簡易判決處刑及91年度毒偵字第226 號起訴，再由本院各以
    90 年 度簡字第1172號判決處有期徒刑6 月及91年度訴字第
    261 號判決處有期徒刑8 月確定，而強制戒治部分則於91年
    10月16日停止戒治交付保護管束，92年2 月5 日保護管束期
    滿。嗣因違反肅清煙毒條例案件之假釋遭撤銷，其殘刑與上
    開2 件施用毒品案件之徒刑合併執行，迄於93年10月19日復
    縮短刑期假釋出監等情，有臺灣高等法院被告全國前案紀錄
    表在卷可稽，應可認定，顯見被告係於強制戒治執行完畢釋
    放後5 年內再犯施用毒品罪。本件事證明確，被告犯行堪以
    認定。
二、核被告甲○○所為，係犯毒品危害防制條例第10條第1項之
    施用第一級毒品罪。其持有第一級毒品海洛因並進而施用，
    持有毒品之低度行為，應為施用毒品之高度行為所吸收，不
    另論罪。又被告有如事實欄所述之前科，經法院判處有期徒
    刑並執行完畢，有臺灣高等法院被告全國前案紀錄表在卷可
    參，其5 年內再犯本件有期徒刑以上之罪，為累犯，應依刑
    法第47條之規定，遞加重其刑。爰審酌被告已有多次施用毒
    品之前科，且經觀察、勒戒及強制戒治之治療程序，仍無法
    戒除毒品，此次再犯本件犯行，顯示其定力不足、意志不堅
    、易受外界誘惑，惟其施用次數不多，且本件犯後尚能坦承
    犯行，態度尚稱良好，並其品性、生活狀況、智識程度、犯
    罪所生之損害等一切情狀，就所犯之罪量處如主文所示之刑
    。
三、據上論斷，應依刑事訴訟法第273 條之1 第1 項、第299 條
    第1 項前段，毒品危害防制條例第10條第1 項，刑法第11條
    前段、第47條，判決如主文。
本案經檢察官邱智宏到庭執行職務。
中    華    民    國    95    年    3     月    8     日
                  刑事第三庭法  官  洪英花
以上正本證明與原本無異。
如不服本判決，應於判決送達後10日內，向本院提出上訴狀。
                            書記官  趙彩彤
中    華    民    國    95    年    3     月    13    日
附錄本案論罪科刑法條全文：
毒品危害防制條例第10條第1 項：
  施用第一級毒品者，處 6 月以上 5 年以下有期徒刑。


司法院資訊處製作；財團法人民間司法改革基金會備份。
